臺灣桃園地方法院刑事判決　　　　　　　 96年度訴緝字第9號
公　訴　人　台灣桃園地方法院檢察署檢察官
被　　　告　甲○○
上列被告因偽造文書等案件，經檢察官提起公訴（94年度偵字第
8786號），嗣於本院準備程序進行中，被告就被訴事實為有罪之
陳述，經本院告知簡式審判程序意旨，並聽取公訴人、被告之意
見後，本院合議庭裁定改由受命法官獨任依簡式審判程序審理，
並判決如下：
    主  文
甲○○偽造署押，足以生損害於公眾及他人，處有期徒刑月，
如易科罰金，以銀元佰元即新台幣玖佰元折算壹日。附表所示
文件上偽造之「謝明忠」署押均沒收。
    事  實
一、甲○○於民國九十年十月二十九日因涉嫌恐嚇取財案件為警
    查獲（此部分業經不起訴處分確定），詎其因恐遭受刑事訴
    追，為隱瞞身分以規避警方追查，竟基於偽造署押之犯意，
    冒用其弟「謝明忠」之名應訊，於九十年十月二十九日十七
    時二十分起至同日二十三時三十分許止，在桃園縣政府警察
    局桃園分局清溪派出所、台灣桃園地方法院檢察署偵查庭內
    ，接續：(一)在桃園縣政府警察局桃園分局清溪派出所偵訊（
    調查）筆錄及筆錄騎縫處，偽造「謝明忠」之署名三枚及指
    印十一枚；(二)在口卡片及指認照片下方，偽造「謝明忠」之
    署名一枚及指印二枚；(三)在警方採集之指紋卡片上偽造「謝
    明忠」之指印共二十枚；(四)在台灣桃園地方法院檢察署訊問
    筆錄，偽造「謝明忠」之署名一枚，足以生損害於「謝明忠
    」本人及國家刑事偵查機關對於犯罪偵查之正確性。俟將甲
    ○○之指紋送交內政部警政署刑事警察局鑑定後，始查知上
    情。
二、案經台灣桃園地方法院檢察署檢察官自動檢舉偵查起訴，經
    本院合議庭裁定以簡式審判程序審理。
    理  由
一、本案被告甲○○所犯之罪，並非法定刑為死刑、無期徒刑或
    最輕本刑三年以上有期徒刑之罪，亦非高等法院管轄第一審
    之案件，而被告於準備程序中就被訴事實已為有罪之陳述，
    經本院告知簡式審判程序之旨，並聽取被告與公訴人之意見
    後，本院合議庭乃依刑事訴訟法第二百七十三條之一第一項
    規定，裁定由受命法官獨任進行簡式審判程序，合先敘明。
二、上開犯罪事實，業據被告於警詢、偵訊及本院審理中坦承不
    諱，核與證人即被害人謝明忠證述情節相符，並有桃園縣政
    府警察局桃園分局清溪派出所偵訊（調查）筆錄、口卡片及
    指認照片、指紋卡片、台灣桃園地方法院檢察署訊問筆錄各
    一份在卷可稽，復有內政部警政署刑事警察局九十年十二月
    二十日（九十）刑紋字第二三六一九二號函可資佐憑，是被
    告上開自白確與事實相符，足堪認定。本案事證明確，被告
    犯行洵堪認定，應予依法論科。
三、按所謂「文書」，係指在有體物上，以文字或符號為一定之
    意思表示，具有存續性且足以證明法律上之權利義務或事實
    ，或足以產生法律上權利義務關係或事實者而言（參閱最高
    法院七十八年度台上字第四九八六號判決要旨）。被告在前
    揭文件上偽造謝明忠之署押，僅係單純偽造簽名、指印，尚
    難認有何意思表示，從而，核被告所為，係犯刑法第二百十
    七條第一項偽造署押罪。檢察官起訴書漏未斟酌此點，而認
    被告係犯刑法第二百十六條、第二百十條行使偽造私文書罪
    ，尚有未洽，惟其基本事實同一，本院自應予審理。而本件
    被告雖於如附表所示文書上先後數次偽造謝明忠之署押，惟
    其仍屬一犯意接續多次行為，侵害一個法益，應為接續犯，
    屬單純一罪。檢察官起訴書雖僅就被告於桃園縣政府警察局
    桃園分局清溪派出所偵訊（調查）筆錄、台灣桃園地方法院
    檢察署訊問筆錄上偽造謝明忠署押之行為起訴，然被告於口
    卡片及指認照片、指紋卡片上偽造謝明忠署押之行為，業如
    前述，未據起訴部分與起訴部分既有接續犯之實質上一罪關
    係，為聲請簡易判決處刑效力所及，本院自應併予審理。爰
    審酌被告犯罪之動機、目的、手段、所生危害、犯罪後態度
    等一切情狀，量處如主文所示之刑。而易科罰金之折算標準
    ，由修正前刑法第四十一條第一項前段規定（得以銀元一元
    以上三元以下折算一日），並依修正前罰金罰鍰提高標準條
    例第二條規定提高一百倍為銀元一百元以上三百元以下（即
    新台幣三百元以上九百元以下）折算一日，修正後刑法第四
    十一條第一項前段則修正為得以新台幣一千元、二千元或三
    千元折算一日，比較修正前後之易科罰金折算標準，修正後
    之刑法並未有利於被告，自應依修正後刑法第二條第一項前
    段規定，適用被告行為時之法律，即修正前刑法第四十一條
    第一項前段、修正前罰金罰鍰提高標準條例第二條諭知易科
    罰金之折算標準，以資懲儆。附表所示文件上之偽造謝明忠
    簽名、指印，均依刑法第二百十九條之規定，併予宣告沒收
    。
據上論斷，依刑事訴訟法第二百七十三條之一第一項、第二百九
十九條第一項前段，刑法第二條第一項前段、第二百十七條第一
項、第二百十九條、修正前刑法第四十一條第一項前段，修正前
罰金罰鍰提高標準條例第二條，判決如主文。
本案經檢察官姚重珍到庭執行職務。
中　　華　　民　　國　　96　　年　　2 　　月　　8 　　日
                  刑事第一庭    法　官　王耀興
以上正本證明與原本無異。
如不服本判決，應於判決送達後10日內向本院提出上訴狀（應附
繕本），上訴於臺灣高等法院。
  　　　　　　　　　　　　　　　書記官　劉晨輝
中　　華　　民　　國　　96　　年　　2 　　月　　8 　　日
附錄本案論罪科刑法條全文
刑法第217 條
偽造印章、印文或署押，足以生損害於公眾或他人者，處三年以
下有期徒刑。
盜用印章、印文或署押，足以生損害於公眾或他人者，亦同。
附表
┌──┬──────────┬─────────────┐
│編號│  偽造署押所在文件  │偽造署押數量              │
├──┼──────────┼─────────────┤
│一  │九十年十月二十九日桃│署名三枚、指印十二枚。    │
│    │園縣政府警察局桃園分│                          │
│    │局清溪派出所偵訊（調│                          │
│    │查）筆錄            │                          │
├──┼──────────┼─────────────┤
│二  │九十年十月二十九日台│署名一枚                  │
│    │灣桃園地方法院檢察署│                          │
│    │訊問筆錄            │                          │
├──┼──────────┼─────────────┤
│三  │口卡片及指認照片下方│署名一枚、指印二枚        │
├──┼──────────┼─────────────┤
│四  │指紋卡片            │指印二十枚                │
└──┴──────────┴─────────────┘
